sv: Skönhet och hälsa > Personlig vård > Ryggvård > Stödkuddar för rygg och ländrygg: Ländryggskuddar; Sitt- och svanskotstödskuddar
lt-LT: Sveikata ir grožis > Asmeninė priežiūra > Nugaros priežiūra > Nugaros ir juosmens atramos pagalvėlės: Juosmens atramos ritinėliai; Sėdynės ir uodegikaulio atramos pagalvės
tr: Sağlık ve Güzellik > Kişisel Bakım > Sırt Bakımı > Sırt ve Bel Yastıkları: Lomber Rulo Yastıklar; Oturma ve Kuyruk Sokumu Destek Yastıkları
ro-RO: Sănătate și frumusețe > Îngrijire personală > Îngrijirea spatelui > Perne de sprijin pentru spate și zona lombară: Perne cu rol lombar; Perne pentru șezut și coccis
pt-PT: Saúde e beleza > Cuidado pessoal > Cuidado das costas > Almofadas de suporte lombar e das costas: Almofadas de rolo lombar; Almofadas de suporte para assento e cóccix
fi: Terveys ja kauneus > Henkilökohtainen hygienia > Selänhoito > Selän ja ristiselän tukityynyt: Lannerullatyyny; Istuin- ja häntäluutuki
nb: Skjønnhet og helse > Personlig pleie > Ryggpleie > Støtteputer for rygg og korsrygg: Lumbalruller; Sete- og halebensstøtteputer
pl: Zdrowie i uroda > Higiena osobista > Pielęgnacja pleców > Poduszki pod plecy i lędźwie: Wałki lędźwiowe; Poduszki na siedzenie i kość ogonową
cs: Zdraví a krása > Osobní péče > Péče o záda > Bederní a zádové opěrky: Bederní válečkové polštáře; Polštáře na sezení a kostrč
es: Salud y belleza > Cuidado personal > Cuidado de la espalda > Cojines de soporte lumbar y de espalda: Cojines de rollo lumbar; Cojines de soporte de asiento y coxis
en: Health & Beauty > Personal Care > Back Care > Back & Lumbar Support Cushions: Lumbar Roll Cushions; Seat & Tailbone Support Cushions
el: Υγεία & ομορφιά > Προσωπική φροντίδα > Φροντίδα πλάτης > Μαξιλάρια στήριξης πλάτης & μέσης: Μαξιλάρια οσφυϊκής στήριξης; Μαξιλάρια καθίσματος και ουροπυγίου
hr-HR: Zdravlje i ljepota > Osobna njega > Njega leđa > Jastuci za leđa i lumbalnu kralježnicu: Lumbalni jastučići; Jastuci za sjedenje i potporu trtice
ru: Красота и здоровье > Личная гигиена и уход за собой > Уход за спиной > Подушки для поддержки спины и поясницы: Поясничные валики; Подушки для сидения и копчика
bg-BG: Здраве и красота > Лична грижа > Грижа за гърба > Възглавници за гръб и лумбална опора: Лумбални ролкови възглавници; Седалки и опорни възглавници за опашна кост
fr: Santé et beauté > Hygiène personnelle > Soin du dos > Coussins de soutien lombaire et dorsal: Rouleaux lombaires; Coussins d’assise et de coccyx
nl: Gezondheid en persoonlijke verzorging > Persoonlijke verzorging > Rugzorg > Ondersteuningskussens voor rug en lendenen: Lumbale rol kussens; Zit en staartbeen ondersteuningskussens
zh-CN: 保健/美容/卫生/护理 > 个人护理 > 背部护理 > 背部/腰部支撑垫: 腰部卷枕; 座椅支撑垫和尾骨支撑垫
ko: 건강/미용 > 개인 미용/위생 용품 > 허리 관리 > 등/허리 받침 쿠션: 요추 롤 쿠션; 좌석 및 미골 지지 쿠션
vi: Sức khỏe và sắc đẹp > Sản phẩm chăm sóc cá nhân > Chăm sóc lưng > Đệm nâng đỡ lưng & thắt lưng: Gối lót thắt lưng dạng trụ (lumbar roll); Gối hỗ trợ ngồi & xương cụt
de: Gesundheit & Schönheit > Körperpflege > Rückengesundheit > Stützkissen für Rücken- & Lendenbereich: Lendenwirbelstützpolster; Sitz- & Steißbein-Stützkissen
zh-TW: 保健與美容 > 個人保養 > 背部保養 > 背部輔助墊: 腰部支撐卷軸墊; 座位及尾骨支撐墊
sk-SK: Zdravie a krása > Osobná starostlivosť > Starostlivosť o chrbticu > Vankúše na podporu chrbtice a bedier: Bedrové valce; Sedacie a kostrčové podporné vankúše
it: Salute e bellezza > Cura della persona > Mal di schiena > Cuscini di supporto lombari e per schiena: Cuscini cervicali a rullo; Cuscini di supporto per sedile e coccige
th: สุขภาพและความงาม > ผลิตภัณฑ์ดูแลส่วนบุคคล > การดูแลหลัง > หมอนรองหลังและเอว: เบาะรองหลังส่วนล่าง; เบาะรองนั่งและพยุงกระดูกก้นกบ
pt-BR: Saúde e beleza > Cuidados pessoais > Cuidados com as costas > Almofadas de apoio para costas e lombar: Almofadas roliças lombares; Almofadas de suporte para assento e cóccix
sl-SI: Zdravje in lepota > Osebna nega > Nega hrbta > Blazine za podporo hrbta in ledvenega dela: Ledveni valji (blazine); Blazine za sedeže in trtico
ja: 美容・健康 > 衛生日用品 > 腰痛対策グッズ > 背中・腰用サポートクッション: ランバーロールクッション; 座席・尾骨サポートクッション
da: Sundhed og skønhed > Personlig pleje > Rygpleje > Støttepuder til lænd og ryg: Lænderulle-puder; Sæde- og halebensstøttepuder
hu: Egészség és szépség > Személyes gondoskodás > Hátápolás > Hát- és deréktámasztó párnák: Deréktámaszhengerek; Ülés- és farokcsonttámasztó párnák